臺灣屏東地方法院刑事判決　　　　　　　 94年度易字第215號
公　訴　人　臺灣屏東地方法院檢察署檢察官
被　　　告　乙○○　男　55歲.
上列被告因違反台灣地區與大陸地區人民關係條例案件，經檢察
官提起公訴（94年度偵字第394 號）本院判決如下：
    主  文
乙○○違反不得僱用大陸地區人民在台灣地區從事未經許可之工
作之規定，處有期徒刑月，如易科罰金，以佰元折算壹日。
    事  實
一、乙○○係屏東縣長治鄉○○村○○路32號「明日之星卡拉OK
    」之負責人，葉碧芳係中國大陸福建省居民，與居住高雄縣
    鳳山市○○街22號4 樓之王世清結婚，並於民國93年6 月2
    日以探親名義入境，在台停留之有效期間為3 個月。葉碧芳
    因與其友人至乙○○所經營之上開卡拉OK店唱歌而認識乙○
    ○，乙○○明知葉碧芳係大陸地區人民，未經政府許可其得
    以在台灣地區從事任何工作，竟基於僱用大陸地區人民之意
    思，以每2 小時新台幣（下同）500 元之代價，僱用葉碧芳
    自93年9 月5 日起至該卡拉OK店從事坐檯陪酒及唱歌之工作
    。嗣於同年9 月16日22時55分許，在上址為警當場查獲。
二、案經屏東縣警察局內埔分局報請臺灣屏東地方法院檢察署檢
    察官偵查起訴。
    理  由
一、訊據被告乙○○矢口否認有有何違反台灣地區與大陸地區人
    民關係條例之犯行，辯稱：我不認識葉碧芳，我經營的卡拉
    OK是投幣式的，客人帶什麼人來唱歌，我不知道，我沒有僱
    請葉碧芳來坐檯，葉碧芳如何來的我不知道等語。經查：
  (一)葉碧芳係大陸地區人民，嫁與臺灣地區人民王世清為妻，並
    於93年6 月2 日以探親名義入境臺灣地區，居住地址為高雄
    縣鳳山市○○街22號4 樓之事實，業據證人葉碧芳於警詢及
    偵查中證述明確（見警卷第6 頁、94年度偵字第394 號偵查
    卷第76頁），並有中華民國臺灣地區旅行證影本1 紙在卷可
    資佐證。而葉碧芳與友人至被告乙○○所經營之上開卡拉OK
    店內唱歌，因而認識被告乙○○，並於93年9 月5 日起受僱
    於被告乙○○，以每2 小時500 元之代價，在上開卡拉OK店
    內從事坐檯陪酒及唱歌工作，而於同年9 月16日22時55分許
    ，在上址與證人蔡連聖陪酒唱歌時，為警當場查獲等情，復
    據證人葉碧芳於警詢及偵查中證述無誤（見警卷第5 頁反面
    、94年度偵字第394 號偵查卷第2 頁、第76頁），核與證人
    即當時在店內消費之客人蔡連聖於警詢中證述被告乙○○主
    動幫伊叫證人葉碧芳來坐檯陪酒，價格係2 小時500 元之情
    節大致相符（見警卷第8 頁反面），並有現場照片5 幀附卷
    可參，而被告乙○○於本院審理時亦自承伊與證人葉碧芳、
    蔡連聖並無仇恨怨隙等情（見本院卷第21頁），則證人葉碧
    芳、蔡連聖二人自無設詞構陷被告乙○○之必要，其二人之
    證詞，應堪採信。又被告乙○○於本院審理時供稱：卡拉OK
    店內1 首歌消費金額為10元，飲料1 瓶20元，有時一天的營
    業額不到1000元等語（見本院卷第21頁、第22頁），足見被
    告乙○○所經營之上開卡拉OK店生意清淡，收入有限，被告
    乙○○為吸引顧客上門消費而僱請大陸女子葉碧芳與客人坐
    檯陪酒、唱歌，亦屬合理。
  (二)證人葉碧芳於93年6 月2 日以探親名義入境臺灣地區，並居
    住於高雄縣鳳山市○○街22號4 樓之事實，已如前述，則證
    人葉碧芳於93年6 月2 日始入境，至93年9 月16日為警查獲
    時，入境時間僅3 個月，對我國生活環境尚非熟悉，再者，
    證人蔡連聖於警詢時證稱：我不認識該名大陸女子等語（見
    警卷第8 頁反面），而證人葉碧芳亦證稱不認識蔡連聖等語
    （見偵查卷第26頁），證人葉碧芳與蔡連聖二人既互不認識
    ，衡情，證人葉碧芳應不可能遠從高雄住處隻身前來被告乙
    ○○經營之「明日之星卡拉OK」內與不認識之證人蔡連聖飲
    酒唱歌，因此被告乙○○辯稱：客人帶什麼人來唱歌我不知
    道云云，顯係卸責之詞，實無可採。又被告於偵查中及本院
    審理時均自承行動電話門號0000000000號為其所申請使用之
    行動電話門號（見94年度偵字第394 號偵查卷第75頁、本院
    卷第20頁），並有台灣大哥大股份有限公司基本資料查詢表
    1 紙在卷可稽，證人葉碧芳於警方詢問時即指稱利用行動電
    話門號0000000000號與被告所使用之行動電話門號00000000
    00號聯繫，倘證人葉碧芳並非受僱於被告乙○○，豈能明確
    指出被告乙○○所使用0000000000號之行動電話門號！被告
    乙○○空言否認，辯稱不認識證人葉碧芳云云，亦係卸責之
    詞，自屬無據。
  (三)被告乙○○指稱證人甲○○在其所經營之卡拉OK店內工作，
    可以證明其無僱用葉碧芳之事實。惟證人甲○○於警詢時稱
    伊係自93年10月20日始在明日之星卡拉OK上班等語（見94年
    度偵字第394 號偵查卷第7 頁），其於本院審理時亦稱：警
    方叫我去作筆錄時，我才剛去做3 天等語（見本院卷第19頁
    ），而警方製作筆錄之日期為93年10月25日，準此，其應係
    93年10月22日才開始上班。則證人甲○○於警方查獲時並未
    在明日之星卡拉OK工作，自不可能為被告乙○○有利之證詞
    。綜上，被告上述辯解，顯為卸責之詞，不足採信。又證人
    葉碧芳係中國大陸福建省人，甫自中國大陸地區來到台灣，
    其穿著打扮、生活習慣、言行舉止、口音均明顯與本地人有
    所不同，被告從事餐飲、娛樂事業，接觸各種行業之人，以
    其經驗而言，其應知悉葉碧芳係大陸地區人民，足見被告乙
    ○○確有僱用大陸地區人民葉碧芳之事實無誤，本件事證明
    確，其犯行應可認定。
二、按雇主不得僱用大陸地區人民在臺灣地區從事未經許可工作
    ，臺灣地區與大陸人民關係條例等15條第4 款定有明文，被
    告竟違反此一規定，核其所為，係犯同條例第83條第1 項之
    罪。爰審酌被告素行尚佳、智識程度、犯罪動機，所僱用之
    大陸人士雖非偷渡者，惟其僱用來台探親未經許可工作之大
    陸地區人民，已對臺灣地區之社會產生危害，僱用人數僅一
    人，時間不長，危害性較小及犯後否認犯行，態度不佳等一
    切情狀，量處如主文所示之刑，並諭知易科罰金之折算標準
    。
據上論斷，應依刑事訴訟法第299 條第1 項前段，臺灣地區與大
陸地區人民關係條例第83條第1 項，刑法第11條前段、第41條第
1 項前段，罰金罰鍰提高標準條例第1 條前段、第2 條，判決如
主文。
本案經檢察官黃莉琄到庭執行職務。
中　　華　　民　　國　　94　　年　　6 　　月　　29　　日
                  刑事第二庭    審判長法  官  黃國永
                                      法  官  蘇碧珠
                                      法  官  余德正
以上正本證明與原本無異。
如不服本判決應於收受本判決送達後十日內向本院提出上訴書狀，
其未敘述上訴理由者，並得於提起上訴後十日內向本院補提理由
書狀（均須按他造當事人之人數附繕本）「切勿逕送上級法院」
                                書記官  潘美碧
中　　華　　民　　國　　94　　年　　6 　　月　　29　　日
附錄本案論罪科刑法條全文
臺灣地區與大陸地區人民關係條例第15條第4 款
下列行為不得為之：
四  僱用或留用大陸地區人民在臺灣地區從事未經許可或與許可
    範圍不符之工作。
臺灣地區與大陸地區人民關係條例第83條第1 項
違反第十五條第四款或第五款規定者，處二年以下有期徒刑、拘
役或科或併科新臺幣三十萬元以下罰金。
